臺灣板橋地方法院刑事判決　　　　　　　 96年度訴字第281號
公　訴　人　臺灣板橋地方法院檢察署檢察官
被　　　告　甲○○
上列被告因違反毒品危害防制條例案件，經檢察官提起公訴（95
年度毒偵字第8338號），本院裁定改依簡式審判程序審理，判決
如下：
    主  文
甲○○施用第一級毒品，累犯，處有期徒刑柒月。
    事  實
一、甲○○前於民國85年間因違反麻醉藥品管理條例案件，經本
    院85年度訴字第1581號判決判處有期徒刑8 月，並經臺灣高
    等法院86年度上訴字第870 號判決駁回上訴確定，嗣於88年
    2 月20日入監服刑，於91年6 月7 日縮短刑期假釋出監，並
    於91年8 月26日假釋期滿未經撤銷，視為執行完畢（再犯本
    罪構成累犯）。又因施用毒品案件，經臺灣嘉義地方法院裁
    定送觀察、勒戒後，認有繼續施用毒品傾向，復經同法院裁
    定令入戒治處所施以強制戒治，並於94年11月8 日強制戒治
    執行完畢釋放，並經臺灣嘉義地方法院檢察署檢察官以94年
    度戒毒偵字第87號為不起訴處分確定。詎其猶不知悔改，於
    前揭強制戒治執行完畢釋放後5 年內，復基於施用第一級毒
    品海洛因之犯意，於95年11月間某日，在臺北縣蘆洲市○○
    路131 號2 樓住處，以將海洛因溶液置入針筒注射於人體之
    方式施用第一級毒品海洛因1 次。嗣於95年12月7 日上午7
    時30分許，在上址為警查獲，並扣得已使用過之注射針筒1
    支、毒品分裝袋2 個、分裝鏟1 支。
二、案經臺北縣政府警察局汐止分局報請臺灣板橋地方法院檢察
    署檢察官偵查起訴，本院於準備程序進行中，被告就被訴事
    實為有罪之陳述，經告知簡式審判程序之旨，並聽取公訴人
    、被告之意見後，由本院合議庭裁定由受命法官獨任進行簡
    式審判程序。
    理  由
一、訊據被告甲○○就其前開施用第一級毒品海洛因之犯行均坦
    白承認，且依其95年7 、8 月間之通訊監查資料及譯文內容
    以觀（見95年度毒偵字第8338號卷第26-42 頁），被告確曾
    多次向不知名之藥頭購買毒品；又查本案於95年12月7 日上
    午7 時30分許，經警持搜索票在臺北縣蘆洲市○○路131 號
    2 樓查獲被告時，自該處扣得被告所有已使用過之注射針筒
    1 支、毒品分裝袋2 個、分裝鏟1 支，足見被告於95年12月
    7 日時仍持有上開施用毒品所用之物品，顯然仍然未能完全
    戒除毒癮；再者，本件被告自警詢、偵訊及本院審訊中，始
    終坦承確有於上揭時地施用第一級毒品海洛因等語，是綜上
    調查，前開證據自足以補強被告上揭自白之真實性，堪認被
    告前開自白應與事實相符。又被告有如事實欄所載之毒品執
    行前科，有臺灣高等法院被告前案紀錄表一份附卷可按，是
    被告於強制戒治執行完畢釋放後，5 年內再犯施用第二級毒
    品之罪經判決有罪確定，復為
    本件施用第一級毒品之罪，事證明確，其犯行堪予認定。
二、查海洛因為毒品危害防制條例第2 條第2 項第1 款所列之第
    一級毒品，不得非法持有、施用，是核被告甲○○所為係犯
    同條例第10條第1 項之施用第一級毒品罪。其於施用前後持
    有毒品之行為，應為其施用毒品之犯行所吸收，不另論罪。
    查被告有如事實欄所示之犯罪科刑執行前科，有臺灣高等法
    院被告前案紀錄表1 份附卷可按，其於受有期徒刑執行完畢
    後，5 年內再故意犯本件有期徒刑以上之罪，為累犯，應依
    法加重其刑。爰審酌被告有多次施用毒品前科，理應深知施
    用毒品係違法之行為，竟不思戒除毒癮，改過自新，又為
    本件施用第一級毒品海洛因之犯行，所為殊非可取，惟考量
    被告犯後已經坦承犯行，態度良好等一切情狀，量處如主文
    所示之刑，以資懲儆。至扣案已使用過之注射針筒1 支、毒
    品分裝袋2 個、分裝鏟1 支等物，被告固坦承係其先前施用
    毒品所用之物，惟辯稱並非用於本件95年11月間某日施用海
    洛因之物，因其於本案施用毒品之器具業經其於施用完畢後
    旋即丟棄滅失等語，本院復查無任何積極證據足以證明前揭
    扣案物品確係被告於95年11月間施用毒品所用，爰均不宣告
    沒收，附此敘明。
據上論斷，應依刑事訴訟法第273 條之1 第1 項、第299 條第1
項前段，毒品危害防制條例第10條第1 項，刑法第11條前段、第
47條第1 項，判決如主文。
本案經檢察官張誌洋到庭執行職務。
中　　華　　民　　國　　96　　年　　4 　　月　　20　　日
                  刑事第五庭    法　官  許映鈞
以上正本證明與原本無異
如不服本判決應於送達後10日內向本院提出上訴狀
                                書記官　范煥堂
中　　華　　民　　國　　96　　年　　4 　　月　　20　　日
附錄本案所犯法條全文
毒品危害防制條例第10條
施用第一級毒品者，處6月以上5年以下有期徒刑。
施用第二級毒品者，處3年以下有期徒刑。
